臺灣臺中地方法院民事裁定　　　　　100年度司財管字第120號
聲　請　人　台新國際商業銀行股份有限公司
法定代理人　蔡榮棟
受　選任人　林俊杰
上列聲請人聲請選任被繼承人林俊岦遺產管理人事件，本院裁定
如下：
    主  文
選任林俊杰為被繼承人林俊岦之遺產管理人。
聲請程序費用由被繼承人林俊岦之遺產負擔。
    理  由
一、本件聲請意旨略以：聲請人為被繼承人林俊岦（男、民國五
    十五年三月二十七日生、生前最後住所：臺中市○區○○路
    二０四號）之債權人，而被繼承人林俊岦於一００年三月三
    十日死亡，其尚留有遺產，惟其繼承人均拋棄繼承，是其繼
    承人處於有無不明之狀態，且親屬會議未於法定期間內選定
    遺產管理人，致該遺產無人管理，自有聲請選定遺產管理人
    ，依法踐行公示催告等程序之必要等語，並提出本票影本、
    借款借據暨約定書、動撥申請書、不動產使用切結書、房屋
    貸款申請書、房屋貸款授信審核表、個人金融產品徵信報告
    、他項權利證明書、土地登記謄本、建物登記謄本、戶籍謄
    本、除戶戶籍謄本、繼承系統表、本院家庭法庭函文及本院
    執行處函文等件為證。
二、按繼承開始時，繼承人有無不明，而無親屬會議或親屬會議
    未於一個月內選定遺產管理人者，利害關係人得聲請法院選
    任遺產管理人；又先順序繼承人均拋棄其繼承時由次順序之
    繼承人繼承，其次順序繼承人有無不明或第四順序之繼承人
    均拋棄其繼承者，準用關於無人承認繼承之規定，民法第一
    千一百七十八條第二項、第一千一百七十六條第六項分別定
    有明文。
三、經查：
  (一)聲請人主張其為被繼承人林俊岦之債權人，被繼承人林俊岦
    死亡後其所有繼承人均已拋棄繼承，是否仍有應繼承之人不
    明，且其親屬會議未於法定期間內選定遺產管理人等事實，
    業據聲請人提出前揭證據為證，復經本院調取本院一００年
    度司繼字第九二七號拋棄繼承事件卷宗核閱屬實，堪信為真
    實。從而聲請人聲請選任被繼承人之遺產管理人，揆諸前揭
    法條規定，為有理由，應予准許。
  (二)另被繼承人林俊岦之胞弟林俊杰經通知到庭表示同意擔任遺
    產管理人（本院一００年十月十九日訊問筆錄參照）。本院
    審酌林俊杰既有意願，且為被繼承人之胞弟，亦為連帶保證
    人，對被繼承人林俊岦生前之財產及債權債務，應較他人知
    之甚詳，而其雖已拋棄繼承，然無礙擔任遺產管理人，爰選
    任為被繼承人林俊岦之遺產管理人。
四、依非訟事件法第一百五十七條裁定如主文。
中    華    民    國   100    年    10    月    24    日
                  家事法庭      司法事務官  林敬程
以上正本係照原本作成。
如不服本件裁定，得於裁定書送達之翌日起十日內，以書狀敘述
理由，向本庭提起抗告。並應繳納抗告費新台幣一千元。
中    華    民    國   100    年    10    月    24    日
                                  書記官    廖于萱